臺灣新竹地方法院刑事判決　　　　　　　 94年度訴字第167號
公　訴　人　臺灣新竹地方法院檢察署檢察官
被　　　告　甲○○
上列被告因違反毒品危害防制條例案件，經檢察官提起公訴（93
年度毒偵字第1102號、94年度毒偵字第229號）及移送併案審理
（94年度毒偵字第602號），本院依簡式審判程序判決如下：
    主  文
甲○○連續施用第一級毒品，累犯，處有期徒刑壹年。扣案如附
表編號1、2所示之第一級毒品海洛因共肆包、海洛因殘渣袋個
（內含海洛因量微已無法析離）均沒收銷燬之。又連續施用第二
級毒品，累犯，處有期徒刑玖月。扣案如附表編號2、3所示之第
二級毒品安非他命共貳包、安非他命吸食玻璃頭（內含安非他命
因量微已無法析離）均沒收銷燬之，安非他命吸食器壹個沒收。
應執行有期徒刑壹年柒月。扣案如附表編號1、2所示之第一級毒
品海洛因共肆包、海洛因殘渣袋個（內含海洛因量微已無法析
離）、如附表編號2、3所示之第二級毒品安非他命共貳包、安非
他命吸食玻璃頭壹個（內含安非他命因量微已無法析離）均沒收
銷燬之，安非他命吸食器壹個沒收。
    事  實
一甲○○於民國87年間，因違反毒品危害防制條例案件，經本院
  以87年度毒聲字第886號裁定送觀察、勒戒結果，認無繼續施
  用毒品傾向，由本院以87年度易字第778號判決免刑確定；又
  因違反同條例案件，經本院以88年度毒聲字第1049號裁定送觀
  察勒戒後，仍認無繼續施用毒品傾向，而經臺灣新竹地方法院
  檢察署檢察官以88年度偵字第1893號、88年度毒偵字第370號
  為不起訴處分確定。復因施用第二級毒品案件，經本院以89年
  度毒聲字第680號裁定令入戒治處所施以強制戒治後，經本院
  以89年度毒聲字第2967號裁定停止戒治，所餘戒治期間付保護
  管束，於90年1月18日出戒治處所，並於90年7日10日保護管束
  期滿。再因連續施用第二級毒品及施用第一級毒品，經依本院
  以91年度毒聲字第43號令入戒治處所施以強制戒治，並於92
  年2月25日執行完畢釋放。所涉刑責部分，則經本院於90、91
  年間分別以90年度易字第834號、91年度訴字第55號，先後判
  處有期徒刑8月、7月，並定應執行有期徒刑1年2月確定，嗣於
  93年4月2日縮短刑期假釋出監，迄93年7月30日假釋期滿未經
  撤銷，所餘刑期以已執行論。詎仍未能戒除毒癮，於上述強制
  戒治於92年2月25日執行完畢釋放後5年內，基於施用第一級毒
  品海洛因及第二級毒品安非他命之概括犯意，自93年7月間某
  日起，至94年4月中旬某日止，連續在其位於新竹市○○街57
  號2樓之住所及停放於住所附近之車輛內，各以將第一級毒品
  海洛因摻入香菸內點火吸食，或將第一級毒品海洛因、第二級
  毒品安非他命置放於吸食器內，點火燒烤吸食所產生煙霧之方
  式，分別施用第一級毒品海洛因、第二級毒品安非他命多次。
  嗣經警先後於附表所示之時、地查獲，並扣得第一級毒品海洛
  因、第二級毒品安非他命、吸食器1組、吸食玻璃頭1個及海洛
  因殘渣袋3個（詳如附表扣案物品欄所示）。
二案經新竹市警察局第二分局報請及臺灣新竹地方法院檢察署檢
  察官偵查起訴及臺灣苗栗地方法院檢察署檢察官移送併案審理
  。
      理  由
一本件被告甲○○所犯毒品危害防制條例第10條第1項之施用第
  一級毒品海洛因罪及同條第2項之施用第二級毒品安非他命罪
  ，均非死刑、無期徒刑、最輕本刑為3年以上有期徒刑之罪，
  或高等法院管轄第一審之案件，被告於本院行準備程序進行中
  ，就被訴事實為有罪之陳述，經本院合議庭認合於修正後刑事
  訴訟法第273條之1之規定，裁定進行簡式審判程序，合先敘明
  。
二認定犯罪事實所憑之證據及認定之理由：
(一)上揭事實業據被告於本院審理時坦承不諱。
(二)被告查獲後所採集之尿液，經分別送驗後，均檢出嗎啡及甲基
  安非他命陽性反應，有新竹市警察局尿液送檢人真實姓名代號
  對照表暨送驗登記簿、苗栗縣警察局竹南分局偵辦毒品案件尿
  液鑑驗代碼對照表、濫用藥物尿液檢驗檢體監管紀錄表、尿液
  檢體編號登記簿各1份及如附表所示尿液檢驗報告附於各該偵
  查卷內可據（見臺灣新竹地方法院檢察署94年度毒偵字第229
  號偵查卷第48至49頁及臺灣新竹地方法院檢察署93年度毒偵字
  第1102號偵查卷第59至64、98頁），足見被告前開自白多次施
  用第一級毒品海洛因及第二級毒品安非他命之情與事實相符。
(三)另扣案如附表編號1所示毒品經檢驗後，確為第一級毒品海洛
  因及第二級毒品安非他命無誤，有苗栗縣警察局竹南分局查獲
  涉嫌毒品危害防制條例毒品初步鑑驗報告單3紙及法務部調查
  局94年1月10日調科壹字第100002286號鑑定通知書各1紙在卷
  可稽（見前開臺灣新竹地方法院檢察署93年度毒偵字第1102號
  偵查卷第56、57、98頁、臺灣苗栗地方法院檢察署94年度毒偵
  字第602號偵查卷第41頁）。
(四)此外，並有新竹市警察局第二分局搜索扣押筆錄、扣押物品目
  錄表、苗栗縣警察局頭份分局搜索扣押筆錄、扣押物品收據證
  明書、扣押物品目錄清冊表、扣押物品清單各乙份及照片共6
  張附卷為憑（見臺灣新竹地方法院檢察署94年度毒偵字第229
  號偵查卷第12至17頁; 臺灣苗栗地方法院檢察署94年度毒偵字
  第602號偵查卷第35至40、58至59頁）。
(五)末查，被告有如事實欄所述之觀察、勒戒及強制戒治執行紀錄
  ，有卷附之本院90年度易字第834號判決及臺灣高等法院被告
  全國前案紀錄表、刑案資料查註紀錄表、法務部全國檢察官線
  上查詢刑案人犯在監所最新資料報表各1份在卷可考，其於最
  近1次強制戒治於92年2月25日執行完畢釋放後，5年內再連續
  施用第一級毒品海洛因及第二級毒品安非他命，事證明確，應
  予依法論科。
三論罪與科刑：
  查海洛因及安非他命分屬毒品危害防制條例第2條第2項第1款
  所列之第一級毒品及第2款所列之第二級毒品，核被告所為，
  係分別犯毒品危害防制條例第10條第1項之施用第一級毒品罪
  及同條例第10條第2項之施用第二級毒品罪。至其持有第一級
  毒品海洛因、第二級毒品安非他命後，分別進而施用，其持有
  毒品之低度行為，應分別為施用之高度行為所吸收，爰不另論
  其持有第一級毒品及第二級毒品罪。又被告所為先後多次施用
  第一級毒品海洛因犯行及先後多次施用第二級毒品安非他命犯
  行，均時間緊接，犯罪構成要件相同，顯均係基於概括犯意而
  為，應均依連續犯之規定，各論以一罪，並分別加重其刑。被
  告於90、91年間，因施用第一級毒品及連續施用第二級毒品案
  件，經本院分別以90年度易字第834號、91年度訴字第55號，
  先後判處有期徒刑8月、7月，並定應執行有期徒刑1年2月確定
  ，於93年4月2日縮短刑期假釋出監，迄93年7月30日假釋期滿
  執行完畢，有臺灣高等法院被告前案紀錄表1紙附卷可據，其
  於上開有期徒刑執行完畢後5年內，再犯本件有期徒刑以上之2
  罪，均為累犯，應依刑法第47條規定，分別遞予加重其刑。爰
  審酌被告經強制戒治後，竟不知悔悟，且施用毒品頻率密集，
  顯然自制力薄弱，缺乏拒用毒品之決心，又安非他命及海洛因
  等毒品，危害施用者之神經中樞，使施用者產生幻聽及幻想之
  症狀，對施用者之健康產生不良之影響，同時因幻聽及幻想結
  果亦可能使施用者對周遭之人施暴，對公共秩序產生威脅；惟
  念施用毒品所生危害以自戕健康為主，且被告於本院審理時坦
  認犯行等一切情狀，分別量處如主文所示之刑，並定其應執行
  之刑。扣案扣案如附表編號1、2所示之第一級毒品海洛因共4
  包、海洛因殘渣袋3個（內含海洛因量微已無法析離）、如附
  表編號2、3所示之第二級毒品安非他命共2包、安非他命吸食
  玻璃頭1個（內含安非他命因量微已無法析離），均為毒品危
  害防制條例第2條第2項第1、2款所規定之第一、二級毒品，為
  違禁物，不問屬於被告與否，均應依毒品危害防制條例第18條
  第1項前段之規定宣告沒收銷燬之。又扣案安非他命吸食器1個
  ，為被告所有供施用第二級毒品所用之物，為被告供述在卷，
  爰依刑法第38條第1項第2款之規定宣告沒收。
四適用之法律：
  據上論斷，應依刑事訴訟法第273條之1第1項、第299條第1項
  前段，毒品危害防制條例第10條第1項、第2項、第18條第1項
  前段，刑法第11條、第56條、第47條、第51條第5款、第38條
  第1項第2款，判決如主文。
本案經檢察官陳宏兆到庭執行職務。
中　　華　　民　　國　　94 　年　　 5   　月　　31 　日
                  刑事第二庭    法  官   鄭子俊
以上正本證明與原本無異。
如不服本判決，應於判決送達後10日內向本院提出上訴狀 （應附
繕本）， 上訴於臺灣高等法院。
中　　華　　民　　國　　94 　年　　 5   　月　　31 　日
                                書記官   沈藝珠
附錄本案論罪科刑法條全文：
毒品危害防制條例第10條
施用第一級毒品者，處六月以上五年以下有期徒刑。
施用第二級毒品者，處三年以下有期徒刑。
附表：
┌──┬────┬────┬────┬─────┬────┬────┬─────┐
│編號│偵查案號│查獲時間│查獲地點│扣案物品  │採尿時間│檢驗結果│檢驗報告  │
├──┼────┼────┼────┼─────┼────┼────┼─────┤
│  1 │臺灣新竹│93年8月3│新竹縣竹│第一級毒品│93年8月3│甲基安非│苗栗縣衛生│
│    │地方法院│日16時30│東鎮光明│海洛因1包(│日20時50│他命及嗎│局93年8月2│
│    │檢察署93│分許    │路85號  │淨重0.06公│分      │啡陽性反│3日苗衛檢 │
│    │年度毒偵│        │        │克)及安非 │        │應      │字第093001│
│    │字第1102│        │        │他命吸食具│        │        │2685號煙毒│
│    │號      │        │        │器1組。   │        │        │尿液檢驗成│
│    │        │        │        │          │        │        │績書(檢體 │
│    │        │        │        │          │        │        │編號:B2300│
│    │        │        │        │          │        │        │6);憲兵司 │
│    │        │        │        │          │        │        │令部刑事鑑│
│    │        │        │        │          │        │        │識中心民國│
│    │        │        │        │          │        │        │94年1月4日│
│    │        │        │        │          │        │        │(94)安鑑字│
│    │        │        │        │          │        │        │第00027號 │
│    │        │        │        │          │        │        │鑑驗通知書│
├──┼────┼────┼────┼─────┼────┼────┼─────┤
│  2 │臺灣新竹│94年1月1│新竹市錦│第一級海洛│94年1月1│同上    │新竹市衛生│
│    │地方法院│7日20時3│華街5巷 │因3包(毛重│8日某時 │        │局94年1月2│
│    │檢察署94│0分     │口      │14.4公克) │        │        │0日衛檢字 │
│    │年度毒偵│        │        │、殘渣袋3 │        │        │第815號不 │
│    │字第229 │        │        │個、第二級│        │        │法藥尿液初│
│    │號      │        │        │安非他命1 │        │        │步篩檢報告│
│    │        │        │        │包(毛重0.6│        │        │書        │
│    │        │        │        │公克)     │        │        │          │
├──┼────┼────┼────┼─────┼────┼────┼─────┤
│  3 │臺灣苗栗│94年4月1│苗栗縣頭│第二級毒品│94年4月1│未送驗  │未送驗    │
│    │地方法院│7日凌晨3│份鎮文林│安非他命1 │7日5時20│        │          │
│    │檢察署94│時25分  │路36巷76│包(毛重0.3│分      │        │          │
│    │年度毒偵│        │號前    │公克)、吸 │        │        │          │
│    │字第60 2│        │        │食玻璃頭( │        │        │          │
│    │號（併案│        │        │內含殘渣)1│        │        │          │
│    │部分）  │        │        │個        │        │        │          │
└──┴────┴────┴────┴─────┴────┴────┴─────┘
